【裁判字號】    88,易,936
【裁判日期】    890321
【裁判案由】    傷害等
【裁判全文】
台灣苗栗地方法院刑事判決                          八十八年度易字第九三六號
    公  訴  人  臺灣苗栗地方法院檢察署檢察官
    被      告  乙○○
右列被告因傷害等案件，經檢察官提起公訴（八十八年度偵字第三三七九號），本院
判決如左：
    主  文
乙○○以強暴妨害人行使權利，處拘役貳拾日，如易科罰金以參佰元折算壹日。
被訴毀損及傷害部分均公訴不受理。
    事  實
一、乙○○與甲○○係賣豬肉同業，乙○○對甲○○之生意眼紅。民國八十八年五月
    三十日凌晨四時五十分許，甲○○在苗栗縣公館鄉○○村○○路榕樹下欲作生意
    時，乙○○持豬刀要砍甲○○（被訴傷害部分詳後述），甲○○見狀遂持鋁棒自
    衛將乙○○豬刀打掉，防衛過程中乙○○右膝遭擊中（甲○○傷害部分業據檢察
    官不起訴處分），乙○○旋即倒地，惟心有不甘，欲就膝蓋所受傷害向甲○○求
    償，乃施強暴，強行取走甲○○置於ＬＵ─０五０號自用小貨車上之錢筒一個（
    內裝有新台幣【下同】二千元），致妨害甲○○對該錢筒行使權利，並持木棍將
    前揭自用小貨車之前擋風玻璃擊毀，而生損害於甲○○（被訴毀損部分詳後述）
    。
二、案經甲○○訴由苗栗縣警察局苗栗分局報請臺灣苗栗地方法院檢察署檢察官偵查
    起訴。
    理  由
一、訊據被告乙○○坦承有於上開時地在現場等情不諱，核與被害人甲○○指述之情
    節相符，惟被告矢口否認有何以強暴妨害人行使權利之犯行，辯稱：未強行取走
    甲○○置於ＬＵ─０五０號自用小貨車上之錢筒云云。經查：前開事實業據甲○
    ○在警、偵訊及本院訊問時指述綦詳。且証人即甲○○之妻黃春碧在警、偵訊時
    亦証稱：被告確有於上開時地強行取走甲○○置於ＬＵ─０五０號自用小貨車上
    之錢筒一個（見偵卷第九頁反面、第三十四頁反面）。另當時在現場之証人黃純
    福及吳銳正亦為相同之証述（見偵卷第三十八頁反面、第五十六頁反面）。且吳
    銳正係被告之友人，業據吳銳正在偵訊時証稱在卷（見偵卷第五十六頁反面），
    其証詞應不致偏頗。足見被告應確有上開行為，所辯應係卸責之詞，不足採信。
    本件事證明確，被告犯行應堪認定。
二、核被告乙○○所為，係犯刑法第三百零四條之以強暴妨害人行使權利罪。爰審酌
被告前無不良素行（有本院被告全國前案紀錄表一份在卷可憑）、本件犯罪之動
    機、目的、手段、所生危害及犯後否認犯行暨被害人表示願原諒被告（見本院八
    十九年三月七日筆錄）等一切情狀，乃從輕量處如主文所示之刑，並諭知易科罰
    金之折算標準。
三、公訴意旨另以：被告乙○○與甲○○係賣豬肉同業，因對甲○○生意眼紅，遂於
    八十八年五月二十九日上午七時許，在苗栗縣公館鄉○○村○○路榕樹下，持豬
    刀作勢欲砍甲○○，惟刀為甲○○奪下，乙○○竟改持支撐雨傘之鐵架攻擊甲○
    ○，致甲○○受臉部、頸部挫傷及左上膝多處挫傷。次日凌晨四時五十分許，甲
    ○○在同一地點，下車欲作生意時，乙○○又持豬刀要砍甲○○，甲○○見狀遂
    持鋁棒自衛將乙○○豬刀打掉，防衛過程中劉某右膝遭擊中，劉某旋即倒地，惟
    心有不甘，持木棍將甲○○所有停在該處之ＬＵ─０五０號自用小貨車前擋風玻
    璃擊毀，而生損害於甲○○。因認被告另涉犯刑法第二百七十七條第一項之傷害
    罪嫌及同法第三百五十四條之毀損罪嫌云云。惟查：
    （一）告訴乃論之罪，告訴人於第一審辯論終結前得撤回其告訴，又告訴經撤回
          者，應諭知不受理之判決，刑事訴訟法第二百三十八條第一項、第三百零
          三條第三款分別定有明文。
    （二）查本件告訴人甲○○告訴被告乙○○傷害、毀損案件，起訴書認係犯刑法
          第二百七十七條第一項及同法第三百五十四條之罪，依同法第二百八十七
          條及第三百五十七條之規定，須告訴乃論。茲據告訴人甲○○撤回其告訴
          ，依照上開說明，此部分自應為不受理之判決。
據上論斷，應依刑事訴訟法第二百九十九條第一項前段、第三百零三條第三款、刑法
第三百零四條第一項、第四十一條、罰金罰鍰提高標準條例第一條前段、第二條，判
決如主文。
本案經檢察官林文中到庭執行職務。
中      華      民      國    八十九    年      三    月      二十一    日
                                    台灣苗栗地方法院刑事庭
                                        法  官  劉  興  浪
右正本證明與原本無異。
如不服本判決，應於收受判決後十日內向本院提出上訴狀（須附繕本），上訴於台灣
高等法院台中分院。
                                        書記官  劉  秋  雯
中      華      民      國    八十九    年      三    月      二十一    日
附錄論罪科刑法條
刑法第三百零四條：以強暴、脅迫使人行無義務之事或妨害人行使權利者，處三年以
                  下有期徒刑、拘役或三百元以下罰金。


司法院資訊處製作；財團法人民間司法改革基金會備份。
